【裁判字號】    97,訴,2381
【裁判日期】    970930
【裁判案由】    毒品危害防制條例
【裁判全文】
臺灣板橋地方法院刑事判決              97年度訴字第2381號
公  訴  人  臺灣板橋地方法院檢察署檢察官
被      告  甲○○
                    （現於臺灣臺北看守所羈押中）
上列被告因違反毒品危害防制條例案件，經檢察官提起公訴（97
年度毒偵字第4126號），本院判決如下：
    主      文
甲○○施用第一級毒品，累犯，處有期徒刑捌月。
    事      實
一、甲○○前有竊盜罪、違反麻醉品管理條例、肅清煙毒條例案
    件、毒品危害防制條例等前科紀錄，其於民國93年間，因施
    用毒品案件，經台灣台北地方法院於94年1 月6 日以93年度
    毒聲字第936 號裁定送勒戒處所觀察、勒戒，因有繼續施用
    毒品傾向，經同院於94年4 月27日以94年度毒聲字第255 號
    裁定令入戒治處所施以強制戒治，於95年1 月13日期滿出所
    ，並經台灣台北地方法院檢察署檢察官於95年2 月9 日以95
    年度戒毒偵字第27號為不起訴處分確定。又於95年間，因犯
    施用第一級毒品罪，經台灣台北地方法院於95年11月30日以
    95年度訴字第1554號判決，判處有期徒刑7 月確定，入監服
    刑後於96年6 月22日縮刑期滿執行完畢（於本案構成累犯）
    。詎其仍不知悔改，明知海洛因係毒品危害防制條例所規定
    之第一級毒品，不得非法持有、施用，竟於上開觀察勒戒、
    強制戒治執行完畢釋放後5 年內，基於施用第一級毒品海洛
    因之犯意，於97年1 月7 日某時，在不詳處所，以針筒注射
    方式施用第一級毒品海洛因1 次。嗣於97年1 月8 日上午11
    時許，因其為毒品調驗人口，經警通知到場採集其尿液送驗
    結果，呈海洛因代謝物嗎啡類陽性反應，始查悉上情。
二、案經臺北市政府警察局萬華分局報請台灣台北地方法院檢察
    署檢察官呈請台灣高等法院檢察署檢察長核轉臺灣板橋地方
    法院檢察署檢察官偵查起訴。
    理      由
一、按除被告所犯為死刑、無期徒刑、最輕本刑為3 年以上有期
    徒刑之罪或高等法院管轄第一審案件者外，於第一次審判期
    日前之準備程序進行中，被告先就被訴事實為有罪之陳述時
    ，審判長得告知被告簡式審判程序之旨，並聽取當事人、代
    理人、辯護人及輔佐人之意見後，裁定進行簡式審判程序，
    刑事訴訟法第273 條之1 第1 項定有明文。經核本件被告甲
    ○○所犯係死刑、無期徒刑、最輕本刑為3 年以上有期徒刑
    以外之罪，其於準備程序中就被訴及併案之事實為有罪陳述
    ，經法官告知簡式審判程序之旨，並聽取公訴人、被告之意
    見後，本院爰依首揭規定，合議裁定由受命法官獨任進行簡
    式審判程序，合先敘明。
二、上揭犯罪事實，業據被告甲○○於本院審理時坦承不諱，且
    被告為警查獲後所排放尿液經採樣後，送請臺灣尖端先進生
    技醫藥股份有限公司，先以EIA 酵素免疫分析法初步檢驗，
    再以GC/MS 氣相層析質譜儀法確認檢驗，均呈鴉片類陽性反
    應之情，有該公司97年1 月23日濫用藥物檢驗報告1 紙附卷
    可稽（見台灣台北地方法院97年度毒偵字第1097號偵查卷第
    8 頁），足認被告自白與事實相符，是被告有於上揭時地施
    用第一級毒品之犯行，堪以認定。
三、按觀察、勒戒或強制戒治執行完畢釋放後，5 年內再犯施用
    第一、二級毒品之罪者，檢察官應依法追訴，毒品危害防制
    條例第23條第2 項定有明文。查本案被告甲○○於93年間，
    因施用毒品案件，經台灣台北地方法院於94年1 月6 日以93
    年度毒聲字第936 號裁定送勒戒處所觀察、勒戒，因有繼續
    施用毒品傾向，經同院於94年4 月27日以94年度毒聲字第
    255 號裁定令入戒治處所施以強制戒治，於95年1 月13日期
    滿出所，並經台灣台北地方法院檢察署檢察官於95年2 月9
    日以95年度戒毒偵字第27號為不起訴處分確定，已如前述，
    是被告係於觀察勒戒、強制戒治執行完畢釋放後5 年內再犯
    本件施用第一級毒品之罪。本案事證明確，被告犯行洵堪認
    定，應依法論科。
四、查海洛因係毒品危害防制條例第2 條第2 項第1 款所稱之第
    一級毒品。核被告甲○○施用第一級毒品海洛因之行為，係
    犯同條例第10條第1 項之施用第一級毒品罪。其施用第一級
    毒品前後，持有第一級毒品之低度行為，為施用之高度行為
    所吸收，不另論罪。又被告於於95 年間，因犯施用第一級
    毒品罪，經台灣台北地方法院於95年11月30日以95年度訴字
    第1554號判決，判處有期徒刑7 月確定，入監服刑後於96年
    6 月22日縮刑期滿執行完畢，有台灣高等法院被告前案紀錄
    表1 份在卷可稽，其於上開有期徒刑執行完畢後5 年內，故
    意再犯本案有期徒刑以上之罪，為累犯，應依刑法第47條1
    項之規定，加重其刑。爰審酌被告有如事實欄所述之施用毒
    品前科紀錄，經觀察勒戒、強制戒治執行完畢，仍無法戒絕
    毒癮，再次漠視法令禁制而犯本罪，惟其施用毒品所生危害
    ，實以自戕身心健康為主，對於他人生命、身體、財產等法
    益，尚無明顯而重大之實害，兼衡其國中肄業之智識程度、
    犯罪後坦承犯行之態度等一切情狀，量處如主文所示之刑，
    以示懲儆。
據上論斷，應依刑事訴訟法273 條之1 第1 項、第299 條第1 項
前段，毒品危害防制條例第10條第1 項，刑法第11條前段、第47
條第1 項、第41條第1 項前段，判決如主文。
本案經檢察官曾文鐘到庭執行職務。
中    華    民    國    97    年    9     月    30    日
                  刑事第二十一庭  法  官  侯  志  融
上列正本證明與原本無異。
如不服本判決應於送達後10日內向本院提出上訴狀。
                                  書記官  廖  美  紅
中    華    民    國    97    年    9     月    30    日
附錄本案論罪科刑法條全文：
毒品危害防制條例第十條
施用第一級毒品者，處六月以上五年以下有期徒刑。
施用第二級毒品者，處三年以下有期徒刑。


司法院資訊處製作；財團法人民間司法改革基金會備份。
